台灣台中地方法院刑事判決　　　　　　　　　　　　九十三年度交易字第四五一號
　　公　訴　人　台灣台中地方法院檢察署檢察官
　　被　　　告　甲○○
　　選任辯護人　林春祥
　　被　　　告　乙○○
　　選任辯護人　許曉怡
右列被告因過失致人於死案件，經檢察官提起公訴（九十三年度偵字第九八八一、一
四八四五號），經本院合議庭裁定適用簡式審判程序，本院判決如左：
    主    文
甲○○因過失致人於死，處有期徒刑拾月。緩刑參年。
乙○○因過失致人於死，處有期徒刑陸月，如易科罰金，以參佰元折算壹日。
    犯罪事實
一、甲○○於民國九十三年二月十五日凌晨，駕駛車牌號碼ＥＮ－０三０六號自小客
    貨車，附載黃耀嶔、丙○○、廖雅琦，沿臺中縣新社鄉○○街往新社鄉衛生所方
    向行駛，同日一時四十五分許，行經興社街與興安路交岔路口時，理應注意車輛
    行駛時，遇閃光紅燈，應減速接近，先停止於交岔路口前，讓幹道車優先通行後
    認為安全時，方得續行，且應注意車前狀況，隨時採取必要之安全措施，而依當
    時情形，並無不能注意之情事，竟疏於注意，於通過上開交岔路口時，未停讓幹
    道車先行，即貿然通過，適乙○○駕駛車牌號碼ＮＣ－一三七七號自小客車，沿
    臺中縣新社鄉○○路往中興嶺方向行駛至上開路段，同應注意車輛行駛時，遇閃
    光黃燈，應減速接近，注意安全，小心通過，且應注意車前狀況，隨時採取必要
    之安全措施，而依當時情形，並無不能注意之情事，亦疏未注意，貿然前行，兩
    車因而於路口內發生碰撞，肇致黃耀嶔、丙○○遭拋落地面，並致丙○○受有頭
    部外傷併左側硬腦膜上腔血腫併顱骨骨折、腹部挫傷、多處顏面撕裂傷及舌撕裂
    傷、右側延遲性腦出血、右側肋膜積水、背部挫傷等傷害，黃耀嶔則因此頭顱破
    裂、腦質迸出，當場死亡。本件車禍經人報案，於台中縣警察局交通隊東勢小隊
    警員張君毅到場時，甲○○、乙○○均在場陳述肇事經過而願接受裁判。
二、案經臺中縣警察局東勢分局報告及由黃耀嶔之父丁○○訴請台灣台中地方法院檢
    察署檢察官偵查起訴。
    理    由
一、右揭犯罪事實，業據被告乙○○、甲○○坦承不諱，惟被告甲○○曾辯稱：當時
    伊有將車停在停止線看左右有無來車才通過，伊根本沒看到對方來車，本件係伊
    車身四分之三過路口中心處時，方遭乙○○駕駛之自小客車追撞左後輪位置，自
    己根本沒有責任云云。然查：被告甲○○前揭所辯，與其於警詢中所承：伊完全
    沒查覺有來車，因此完全沒作任何閃避動作，伊習慣於經路口前會閃大燈，且伊
    到路口時也有減速等語，業有出入，且ＥＮ－０三０六號自小客貨車左後葉子板
    及左側車頂所生之嚴重凹損，應係與興社街口遭撞擊斷裂移位之電冰桿有關，其
    左側車門及下方嚴重凹陷，方係與被告乙○○駕駛之自小客車碰撞所致，有勘察
    報告書一份在卷可稽，參諸道路交通事故現場圖及現場照片所示之左側現場煞車
    滑痕起始位置尚未達路口中心處，及被告甲○○原不知其行向號誌為閃光紅燈（
    其於九十三年二月十五口受訊時稱其行向號誌為閃光黃燈）等情，可認被告前揭
    所辯，純係事後卸責之詞，不足憑採。此外，本件復經告訴人丁○○、丙○○、
    證人廖雅琦指證在卷，並有道路交通事故調查報告表（一）、（二）各一份及照
    片八十五張、診斷證明書二份在卷可佐。而被害人黃耀嶔因本件車禍受傷死亡，
    亦經檢察官督同檢驗員相驗屬實，製有勘驗筆錄、驗斷書、相驗屍體證明書在卷
    可憑。按汽車行駛時，駕駛人應注意車前狀況，並隨時採取必要之安全措施；又
    車輛行駛中遇閃光紅燈，應減速接近，先停止於交岔路口前，讓幹道車優先通行
    後認為安全時，方得續行；遇閃光黃燈，則應減速接近，注意安全，小心通過。
    道路交通安全規則第九十四條第三項、道路交通標誌標線號誌設置規則第二百十
    一條第一項第一款、第二款分別訂有明文。被告二人駕車自應注意上述道路交通
    安全規定，而依當時狀況，天候晴朗、視距良妤、無障礙物，並無不能注意之情
    事，竟疏不注意，以致肇事，並致告訴人丙○○受傷、被害人黃耀嶔死亡，渠等
    均有過失。本件經送台中縣區車輛行車事故鑑定委員會鑑定結果，認「甲○○駕
    駛ＥＮ－０三０六號自小客貨車行經閃光紅燈交岔路口，未注意車前狀況，未停
    讓幹線道來車先行，為肇事原因。乙○○駕駛ＮＣ－一三七七號自小客車行經閃
    光黃燈交岔路口，未注意車前狀況，未減速慢行，為肇事原因」，有該委員會九
    十三年五月二十七日中縣鑑字第九三０二七二號函一份附卷可佐，經再送台灣省
    車輛行車事故覆議鑑定委員會覆議結果，認「甲○○駕駛自小客貨車，行經閃光
    紅燈號誌交岔路口，支線道未暫停讓幹線道車先行，為肇事主因，乙○○駕駛自
    小客車，行經閃光黃燈號誌交岔路口，未減速接近，注意安全小心通過，為肇事
    次因」，有該委員會九十三年十二月廿一日府覆議字第九三一一一八二號函一份
    附卷可佐。本院審核雙方路權歸屬、撞擊點及車損狀況等現場圖研析，認以覆議
    結果較為可採。從而本案事證明確，被告犯行堪予認定。
二、核被告甲○○、乙○○所為，均係犯刑法第二百七十六條第一項之過失致人於死
    罪。被告二人另犯刑法第二百八十四條第一項前段之過失傷害罪，業經告訴人丙○○具狀撤回告訴，因屬裁判上一罪，爰不另為公訴不受理之諭知。被告二人肇
    事後，經人報案，於台中縣警察局交通隊東勢小隊警員張君毅到場未發現犯嫌前
    ，均陳述肇事經過而願接受裁判，核與自首要件相符，依刑法第六十二條前段減
    輕其刑。爰審酌被告甲○○為肇事主因、被告乙○○為肇事次因、本件車禍造成
    被害人死亡、家屬所受傷痛程度、被告之犯後態度等一切情狀，分別量處如主文
    所示之刑，並就被告乙○○部分，諭知易科罰金之折算標準。又查被告甲○○前
    未曾受有期徒刑以上刑之宣告，有臺灣高等法院被告全國前案紀錄表及臺灣臺中
    地方法院檢察署刑案資料查註紀錄表在卷可按。被告因一時疏忽致犯本罪，且與
    被害人家屬達成和解，其經此偵審教訓，當知謹慎而無再犯之虞，本院認所宣告
    之刑，以暫不執行為宜，爰併宣告緩刑三年，以勵自新。
據上論斷，應依刑事訴訟法第二百七十三條之一第一項、第二百九十九條第一項前段
、刑法第二百七十六條第一項、第六十二條前段、第七十四條第一款、第四十一條第
一項前段、罰金罰鍰提高標準條例第一條前段、第二條，判決如主文。
本案經檢察官戊○○到庭執行職務。
中     華      民      國     九十四     年     三     月       十      日
                                    臺灣臺中地方法院交通法庭
                                          法  官  郭  德  進
右正本證明與原本無異。
如不服本判決，應於判決送達後十日內向本院提出上訴狀( 應附繕本 )，上訴於臺灣
高等法院臺中分院。
                                          書記官
中     華      民      國     九十四     年     三     月      十四     日
中華民國刑法第二百七十六條第一項：
(過失致死罪)
因過失致人於死者，處二年以下有期徒刑、拘役或二千元以下罰金。
                                                Ａ
